---
title: "Tugas Modul 7"
author: "Putu Raditha C.W. - 123190077"
date: "11/1/2022"
output:
  word_document: default
  html_document: default
---

```{r setup, include=FALSE}
knitr::opts_chunk$set(echo = TRUE)
```

## TUGAS MODUL 7
Import Library Dataset murders
```{r}
library(dplyr)
library(tidyverse)
library(purrr)
library(dslabs)
data(murders)
```  

1. Gunakan as_tibble untuk mengkonversi tabel dataset “US murders” dalam bentuk tibble dan simpan dalam objek baru bernama ‘murders_tibble’.

```{r}
murders_tibble = as_tibble(murders)
``` 

2. Gunakan fungsi group_by untuk mengkonversi dataset “US murders” menjadi sebuah tibble yang dikelompokkan berdasarkan ‘region’.  

```{r}
murders %>% group_by(region)
```   


3. Tulis script tidyverse yang menghasilkan output yang sama dengan perintah berikut:  
```{r}
  exp(mean(log(murders$population)))
```   
Gunakan operator pipe sehingga setiap fungsi dapat dipanggil tanpa menambahkan argumen. Gunakan dot operator untuk mengakses populasi.  

```{r}
murders$population %>% log %>% mean %>% exp
```   

4. Gunakan map_df untuk membuat data frame yang terdiri dari tiga kolom: ‘n’, ‘s_n’, dan ‘s_n_2’. Kolom pertama harus berisi angka 1 hingga 100. Kolom kedua dan ketiga masing-masing harus berisi penjumlahan 1 hingga n, dimana n menyatakan jumlah baris.

```{r}
penjumlahan = function (n) {
  deret = 1:n
  tibble(
    n = length(deret),
    s_n = sum(deret),
    s_n_2 = sum(deret)
  )
}
n = 1:100
hasil = map_df(n, penjumlahan)
hasil
```  

